【裁判字號】    98,抗,666
【裁判日期】    980731
【裁判案由】    聲請定其應執行刑
【裁判全文】
臺灣高等法院刑事裁定                   98年度抗字第666號
抗  告  人
即受刑人    甲○○
                    （現於臺灣花蓮監獄執行中）
上列抗告人因聲請定其應執行刑案件，不服臺灣桃園地方法院中
華民國98年6月8日裁定（98年度聲字第2017號），提起抗告，本
院裁定如下：
    主  文
抗告駁回。
    理  由
一、原裁定略以：受刑人甲○○因違反毒品危害防制條例等6罪
    （詳如附表所示），經法院先後判處如附表所示之刑，均經
    分別確定在案，茲檢察官聲請定其應執行之刑，經審核認聲
    請為正當，爰依刑事訴訟法第477條第1項、刑法第53條、第
    51條第5款，定其應執行有期徒刑3年4月。
二、抗告意旨略以：查本人有7案件，分別由台灣板橋地院97年
    1月18日毒品2罪應執行有期徒刑1年2月，暨台灣桃園地院97
    年6月19日毒品2罪，應執行有期徒刑1年6月，暨同院97年12
    月15日妨害公務罪處6月，毒品罪處3月，惟查本件裁定書遺
    漏台灣花蓮地院97年11月24日以98年度執甲字第107號毒品
    罪，處有期徒刑1年，基此遞狀惟賴鈞院准予調卷復鑒，以
    利受刑人行刑累進處遇云云。
三、按依刑法第48條應更定其刑者，或依刑法第53條及第54 條
    應依刑法第51條第5款至第7款之規定，定其應執行之刑者，
    由該案犯罪事實最後判決之法院之檢察官，聲請該法院裁定
    之。前項定其應執行之刑者，受刑人或其法定代理人、配偶
    ，亦得請求前項檢察官聲請之。刑事訴訟法第477條定有明
    文。又按數罪併罰有二裁判以上者，固得依刑法第51條之規
    定定其應執行之刑，但需以裁判確定前所犯之數罪為前提。
    又數罪之宣告刑出於二以上之科刑判決而得併合處罰定其應
    執行刑者，以該數罪俱係在首先確定之科刑判決確定前所犯
    者為限；若其中某罪之犯罪時間已在首先確定之科刑判決確
    定之後，縱令係在其次確定之科刑判決確定之前，因其與首
    先確定之科刑判決確定前所犯之罪，已不合數罪併罰之規定
    ，自無從合併定其應執行刑，而應單獨執行，最高法院88年
    度台上字第7381號判決要旨參照。
四、經查，本件抗告人認原裁定法院遺漏台灣花蓮地方法院98
    年度執甲字第107號毒品罪，經本院職權調閱為台灣花蓮地
    方法院97年度訴字第336號判決，抗告人經判處施用第一級
    毒品，累犯，處有期徒刑1年，有該判決及本院被告前案紀
    錄表可稽，抗告人上開所稱遺漏之罪，既未經檢察官向原裁
    定法院聲請合併定應執行之刑，揆諸上開條文，原裁定法院
    自不得逾越檢察官請求之範圍而合併定其應執行之刑。且經
    審查原定應執行之6罪，附表編號1所示之罪之判決（即台灣
    板橋地方法院96年度訴字第3944號）確定日期為97年1月18
    日，有附表及本院被告前案紀錄表可稽，而依抗告人所犯上
    開台灣花蓮地方法院97年度訴字第336號判決所載，該罪犯
    罪日期為97年3月27日，並非在首先確定（即板橋地方法院
    96年度訴字第3944號）之科刑判決確定前所犯，依上開說明
    ，已不合數罪併罰之規定，亦無從合併定其應執行刑。從而
    ，原裁定依檢察官之聲請，就如附表編號1至6所示之罪合併
    定應執行之刑有期徒刑3年4月，於法尚無違誤。抗告人執前
    詞而指摘原裁定不當，為無理由，應予駁回。
據上論結，應依刑事訴訟法第412條，裁定如主文。
中    華    民    國    98    年    7     月    31    日
                  刑事第六庭審判長法  官  林堭儀
                                  法  官  張明松
                                  法  官  吳淑惠
以上正本證明與原本無異。
如不服本裁定，應於收受送達後五日內向本院提出抗告狀。
                                  書記官  陳雅加
中    華    民    國    98    年    8     月    5     日


司法院資訊處製作；財團法人民間司法改革基金會備份。
